臺灣新北地方法院行政訴訟判決
111年度交字第530號
原      告  謝慧龍  
被      告  新北市政府交通事件裁決處
                      設新北市○○區○○路○段000號2樓
代  表  人  李忠台    住同上
訴訟代理人  黃曉妍    律師
                      住臺北市○○區○○○路0段0號5樓之1
上列當事人間因交通裁決事件，原告不服被告中華民國111年7月
8日新北裁催字第48-000000000號違反道路交通管理事件裁決，
，提起行政訴訟，本院判決如下：
    主  文
一、原告之訴駁回。
二、訴訟費用新台幣參佰元由原告負擔。
    事實及理由
壹、程序方面：
一、原告不服被告所為道路交通管理處罰條例第 8條的裁決而提
    起撤銷訴訟，依行政訴訟法第237條之1，應適用交通裁決事
    件訴訟程序。本件因卷證資料已經明確，本院依同法第237
    條之7規定，於是不經言詞辯論，直接裁判。
二、本件就被告已提出之採證照片（文書證據），乃員警認定違
    規事實，就當時存在事實情況，藉由照相機將當時客觀環境
    以影像紀錄之實際展現，並非法院為主觀體會之描述記載，
    亦非調查新證據，且該文書證據被告既已送達原告表示意見
    ，已為程序保障，且為避免當事人開庭之勞費及訴訟經濟，
    依該卷證資料已經明確，直接作為文書證據。
貳、實體方面：
一、爭訟事實概要：緣原告謝慧龍將車牌號碼00-0000號自用小
    客車（下稱系爭汽車、車主：鄭ｏ蘭），於民國（下同）111
    年3月28日19時54分，因在萬華區大理街173號處，有「在顯
    有妨礙他車通行處停車」之違規行為，經臺北市政府警察局
    萬華分局（下稱原舉發機關）於接獲民眾報案後至現場查看
    ，於111年3月28日填製北市警交大字第000000000號舉發違
    反道路交通管理事件通知單予以舉發並依法拖吊，記載應到
    案日期為111年5月12日前，案件於111年4月1日移送被告，
    原告於111年4月28日提出申訴，車主於111年7月8日依道路
    交通管理處罰條例第85條第1項規定，臨櫃向被告為違規移
    轉駕駛人之申請，被告於申請當天送達本件違規相關資料及
    歸責通知於原告，案經被告向原舉發機關查明陳述情節及違
    規當時情形，被告於111年7月8日依原告申請及上開查證結
    果，依道路交通管理處罰條例(下稱處罰條例)第56條第1項
    第5款及違反道路交通管理事件統一裁罰基準及處理細則等
    規定，製開新北裁催字第48-000000000號違反道路交通管理
    事件裁決書，裁處「罰鍰新臺幣（下同）900元整（下稱原
    處分）」，原告不服原處分，提起本件行政撤銷交通裁決訴
    訟。
二、原告起訴主張及聲明：
㈠、原告主張要旨：
⑴、地點不對：本車是停於大理街175巷馬路旁，而不是停在大理
    街173號門口。（附件2)舉發單上的地點與裁決書上的地點
    不符合。
⑵、該路段地面沒有畫設紅線或黃線禁停標線。在寸土寸金的台
    北市甚至全國，有空位且無違法的地點任何車都可停。（附
    件3)。
⑶、該鐵門内是否有停車，原告無法探究，豈能以鐵門上的字號
    就判定妨礙他車通行？
⑷、開單警員說我停的位置是大理街173號家的延伸，實際上該鐵
    門往内看感覺是整排違建出來的。以原告被開單的照片右方
    牆壁是屬大理街173之1號門牌牆邊。（附件4)
⑸、因此，原告請求撤消罰單退還拖吊費。綜上，祈請鈞院鑒核
    ，並賜判決如訴之聲明，實感德便。
㈡、聲明：⑴原處分撤銷。⑵訴訟費用由被告負擔。
三、被告答辯及聲明：
㈠、答辯要旨：
⑴、就原告所指違規地點錯誤一事，檢視本件採證照片(被證5)，
    並對照系爭車輛停放位置示意街景照(被證5)，可見系爭汽
    車停放處位大理街175巷上、門牌號碼173號建物之側邊，而
    該建物位大理街轉角處，自其牆面紅色磁磚與遮雨棚自大門
    連續至側面之情況以觀，可知系爭汽車停放處址亦屬該號建
    物之一部分，以「大理街173號」為本件舉發地點，並無違
    誤，合先敘明。
⑵、經查，本件違規採證照片(被證5)，原告將系爭汽車停放於萬
    華區大理街173號側面柏油路面上，該址屬道路範圍之一部
    分，又自上述採證照片可見系爭汽車上及周圍均未見駕駛人
    ，且原告對其在此停車一事並未否認，堪認系爭汽車並非處
    於得立即行駛之狀態，參酌上開臺北高等行政法院108年度
    交上字第285號行政判決意旨，自應回歸以停車行為認定之
    ，為處罰條例第56條規制範圍所及，應無疑義。
⑶、另檢視違規現場照及違規採證照片(被證5)，系爭汽車停放處
    為私人車庫出入口，而違規當時其以橫向之勢停於該址，已
    佔該車庫出入口約略三分之二，顯已對該建物內車輛之出入
    動線造成妨礙，且該處所大門有明顯「車輛出入，請勿停車
    」之警語，可推知若於此處停放車輛，客觀上確實將造成通
    行出入之不便，核其行為確有「在顯有妨礙他人通行處所停
    車」之違規屬實，被告據上開理由並參酌臺北高等行政法院
    102年簡上字第131號判決之意旨而處分原告，應屬於法有據
    。至原告稱系爭地點無繪設紅線等情，核與本件處分所由之
    事實(於妨礙他車處所停車)無關，渠等主張應屬無據。
⑷、再者，原告既為合法考領汽車駕駛執照之人，有汽車車籍查
    詢資料及駕駛人基本資料（被證6）為憑，其對上述規定應
    知之甚詳，並應確實遵守。是原告前揭所述，無非單方所執
    之詞，委無足取。綜上所述，被告依法裁處，應無違誤。原
    告之訴為無理由，陳請判決如答辯聲明所載，以維法紀。
㈡、聲明：⑴原告之訴駁回。⑵訴訟費用由原告負擔。
四、爭執事項：
㈠、原告主張系爭汽車係停放在大理街175巷馬路旁，與舉發單地
    點不符，沒有妨礙他車通行的狀況，原處分應撤銷，其理由
    是否可採？
㈡、原告主張該路段地面並未劃設紅線或黃線、禁停標線，豈能
    僅以鐵門上字號就判定妨礙他車通行，原處分是否適法有據
    ？
五、本院之判斷：
㈠、上開爭訟事實，除爭執事項外，為兩造所不爭執，並有北市
    警交大字第000000000號舉發違反道路交通管理事件通知單
    、案件移送記錄及合法送達資料、原告申訴書、採證現場照
    片、臺北市政府警察局萬華分局111年5月11日北市警萬分交
    字第1113030312號函、110報案紀錄單、採證違規照片、111
    年7月8日新北裁催字第48-000000000號違反道路交通管理事
    件裁決書及送達證書、臺北市政府警察局萬華分局111年8月
    10日北市警萬分交字第1113048101號函附職務報告、採證照
    片、汽車車籍查詢資料及駕駛人基本資料等附卷可稽（見本
    院卷第85頁至135頁），此部分堪可認定為事實。
㈡、本件應適用之相關法令：
⑴、道路交通安全規則第112 條第1 項第9 款：「汽車停車時，
    應依下列規定：九、顯有妨礙其他人、車通行處所，不得停
    車。」。
⑵、道路交通管理處罰條例第3 條第1 項第10款、第11款：「本
    條例用詞，定義如下：十、臨時停車：指車輛因上、下人、
    客，裝卸物品，其停止時間未滿三分鐘，保持立即行駛之狀
    態。十一、停車：指車輛停放於道路兩側或停車場所，而不
    立即行駛。」。
⑶、道路交通管理處罰條例第56條第1 項第5 款：「汽車駕駛人
    停車時，有下列情形之一者，處新臺幣六百元以上一千二百
    元以下罰鍰：五、在顯有妨礙其他人、車通行處所停車。」
    。
⑷、道路交通管理處罰條例第85條第1 項：「本條例之處罰，受
    舉發違反道路交通管理事件之受處罰人，認為受舉發之違規
　　行為應歸責他人者，應於舉發違反道路交通管理事件通知單
　　應到案日期前，檢附相關證據及應歸責人相關證明文件，向
  　處罰機關告知應歸責人，處罰機關應即另行通知應歸責人到
    案依法處理。逾期未依規定辦理者，仍依本條例各該違反條
    款規定處罰。」。
⑸、按「本細則依道路交通管理處罰條例第92條第4 項規定訂定
    之。」、「處理違反道路交通管理事件之程序及統一裁罰基
    準，依本細則之規定辦理。前項統一裁罰基準，如附件違反
    道路交通管理事件統一裁罰基準表。」，違反道路交通管理
    事件統一裁罰基準及處理細則第1 條、第2 條第1 項、第2
    項分別亦有明定，是違反道路交通管理事件統一裁罰基準及
    處理細則即係基於法律之授權所訂定，而該處理違反道路交
    通管理事件之統一裁罰基準（即「違反道路交通管理事件統
    一裁罰基準表」）已考量「違反事件」、「法條依據」、「
    法定罰鍰額度或其他處罰」、「違規車種類別或違規情節」
    、「期限內繳納或到案聽候裁決者」、「逾越應到案期限30
    日內，繳納罰鍰或到案聽候裁決者」、「逾越應到案期限30
    日以上60日以內，繳納罰鍰或到案聽候裁決者」、「逾越應
    到案期限60日以上，繳納罰鍰或逕行裁決處罰者」等因素，
    作為裁量之標準，並未違反授權之目的及裁量權之本質，是
    其不僅直接對外發生效力，且被告亦應受其拘束而適用之。
㈢、按道路交通管理處罰條例第3條第10款將臨時停車定義為「『
    指車輛因上、下人、客，裝卸物品』及『停止時間未滿3分鐘』
    與『保持立即行駛之狀態』等法律構成要件要素，此乃『停車』
    之特別規定，只有符合道路交通管理處罰條例第3條第10款
    規定之各項法律構成要件要素，才該當於『臨時停車』之定義
    ，否則如有其中一法律構成要件要素不合致，即應回歸適用
    『停車』之定義。」；又上開道路交通安全規則第112 條第1 
    項第9 款規定『顯有妨礙其他人、車通行』規定，係以不確定
    法律概念規範不得停車之處所，應以停車現場有無足以妨礙
    其他人、車通行之具體情形，且客觀上達到明顯之程度，始
    構成禁止停車之事由。其不法內涵自係指該處所供其他人、
    車通行之權益，顯具較優越之地位。
　　查依採證違規照片所示（見本院卷第111頁上方照片），原
    告將系爭汽車停放於萬華區大理街173號側面柏油路面上，
    該址屬道路範圍之一部分，又自上述採證照片可見系爭汽車
    上及周圍均未見駕駛人，且原告對其在此停車一事並未否認
    ，堪認系爭汽車並非處於得立即行駛之狀態，參酌上述，自
    應回歸以停車行為認定之，為道路交通管理處罰條例第56條
    第1 項第5 款規制範圍所及，應無疑義。
㈣、原告以上開主張要旨置辯。惟查：
⑴、檢視本件採證照片（見本院卷第131頁），並對照系爭車輛停
    放位置示意街景照（Google街景圖、見本院卷第132頁），
    可見系爭汽車停放處位大理街175巷上、門牌號碼173號建物
    之側邊，而該建物位大理街轉角處，自其牆面紅色磁磚與遮
    雨棚自大門連續至側面之情況以觀，可知系爭汽車停放處址
    亦屬該號建物之一部分，以「大理街173號」為本件舉發地
    點，並無違誤，是以原告所述，不是停在大理街173號門口
    與舉發單地點不符，並非事實。
⑵、另檢視違規現場照及違規採證照片（見本院卷第112頁下方照
    片、第111頁上方照片），系爭汽車停放處為私人車庫出入
    口，而違規當時其以橫向之勢停於該址，已佔該車庫出入口
    約略三分之二，顯已對該建物內車輛之出入動線造成妨礙，
    且該處所大門有明顯「車輛出入，請勿停車」之警語，可推
    知若於此處停放車輛，客觀上確實將造成他人通行出入之不
    便，此為一般人常識認知，核其行為確有「在顯有妨礙他車
    通行處所停車」之違規屬實，是以原告所稱，僅以鐵門上字
    號就判定妨礙他車通行，顯係其主觀認知，並不足採。至原
    告稱系爭地點無繪設紅線、黃線等禁停標線等情，核與本件
    處分所由之事實(於妨礙他車處所停車)無關，渠等主張亦屬
    無據。
⑶、原告既為合法考領汽車駕駛執照之人，有汽車車籍查詢資料
    及駕駛人基本資料（見本院卷第133-135頁）為憑，其對上
    述規定應知之甚詳，並應確實遵守。是原告前揭所述，無非
    單方所執之詞，委無足取。綜上所述，被告依法裁處，應無
    違誤。
六、本件判決基礎已臻明確，兩造其餘攻擊防禦方法及訴訟資料
    ，經本院審核後，或與本案爭點無涉，或對於本件判決結果
    不生影響，爰無庸一一再加論述，爰併敘明。
七、結論：原處分並無違誤，原告訴請撤銷為無理由，應予駁回
    ，本件第一審裁判費新臺幣300 元，應由敗訴之原告負擔，
　　所以確定如主文第2 項所示。
八、依行政訴訟法第195 條第1 項後段、第98條第1 項前段、第
    237 條之7 、第237 條之8 第1 項，判決如主文。
中　　華　　民　　國　　111 　年　　10　　月　　27　　日
                  行政訴訟庭  法  官  陳伯厚
上為正本係照原本作成。
如不服本判決，應於判決送達後20日內，向本院提出上訴狀，上
訴狀並應記載上訴理由，表明關於原判決所違背之法令及其具體
內容或依訴訟資料可認為原判決有違背法令之具體事實，並繳納
上訴費新臺幣750元。 其未表明上訴理由者，應於提出上訴後20
日內向本院補提理由書（上訴狀及上訴理由書均須按他造人數附
繕本），如逾期未提出上訴理由書者，本院毋庸再命補正，由本
院逕以裁定駁回上訴。　
                              書記官  陳柔吟　　
中　　華　　民　　國　　111 　年　　10　　月　　27　　日